# 请教拆除老装置的账务处理

提问人：huangruizhou 时间：2022-11-09 11:22:28
由于技术淘汰、设备老化，我公司计划把老装置拆除掉，然后新建一套新装置。拆除老装置的账务处理：1.把处置收入和拆除费用列支营业外收支；2.把处置收入列支营业外收入，拆除费用列支新装置的项目成本；3.把处置收入和拆除费用列支新装置的项目成本。请教各位老师，应该采取 3 种中的哪种账务处理，或者还有其他账务处理方法？

回答人：chenyiwei
最合理的做法是：将处置价款减去被拆除的老装置的原账面价值，再减去老装置的拆除费用的差额确认为 老装置的资产处置损益；新装置的外购成本和安装调试成本计入固定资产成本。
如果无法合理确定老装置的原账面价值，则老装置拆除变现的收益减去新装置外购和安装成本的差额计入当期损益处理。